臺灣高雄地方法院民事裁定
109年度消債清字第137號

聲  請  人  陳卉蓁（原名：陳莉棉、陳麗棉）
0000000000000000

0000000000000000

0000000000000000

上列當事人因消費者債務清理事件聲請清算，本院裁定如下：
    主  文
聲請人陳卉蓁自中華民國一○九年十二月十六日下午四時起開始
清算程序。
命司法事務官進行本件清算程序。
    理  由
一、按債務人不能清償債務或有不能清償之虞者，得依本條例所
    定更生或清算程序，清理其債務；法院開始清算程序之裁定
    ，應載明其年、月、日、時，並即時發生效力；法院開始更
    生或清算程序後，得命司法事務官進行更生或清算程序，必
    要時得選任律師、會計師或其他適當之自然人或法人1人為
    監督人或管理人，消費者債務清理條例（下稱消債條例）第
    3條、第80條前段、第83條第1項、第16條第1項分別定有明
    文。
二、聲請意旨略以：伊有不能清償債務情事，前依消債條例規定
    ，向土地銀行聲請前置協商，惟協商不成立。伊又未經法院
    裁定開始更生程序或許可和解或宣告破產，爰聲請清算等語
    。
三、經查：
　㈠聲請人前向土地銀行聲請前置協商，於民國108年12月9日協
    商不成立，嗣於109年1月16日具狀向本院聲請更生，復因無
    擔保、無優先權之債務總額逾新臺幣（下同）1,200萬元，
    乃於109年5月25日具狀聲請轉清算程序等情，有前置協商不
    成立通知書【本院109年度消債更字第24號卷（下稱更卷）
    第9頁】、聲請人109年5月25日聲請狀（更卷第101頁）附卷
    可稽。
  ㈡聲請人於106年度至108年度均無申報所得，名下無財產，有
    富邦人壽保單解約金34,557元、宏泰人壽保單解約金623,91
    5元（前於108年10月2、3日各領取15,000元醫療保險金）、
    三商美邦人壽保單解約金450,484元（前於107年10月3日、1
    08年8月30日、9月25日各領取500元、40,000元、40,000元
    醫療保險金，另原有保單號碼000000000000號保單，曾於10
    7年9月28日領取400元生存保險金，惟於108年8月23日解約
    ，領回12,696.85元解約金）；又聲請人罹憂鬱症、廣泛性
    焦慮症，自陳於102年起即無業，每月領取15,967元勞保老
    年年金，未領取其他補助，成年子女亦未給付扶養費等情，
    有財政部高雄國稅局106年至107年綜合所得稅各類所得資料
    清單及財產歸屬資料清單（更卷第10頁、第47至48頁）、10
    8年稅務電子閘門財產所得調件明細表（本案卷第29頁）、
    財產及收入狀況說明書（更卷第4至5頁）、債權人清冊（更
    卷第6頁）、戶籍謄本（更卷第45頁）、勞工保險被保險人
    投保資料表（本案卷第11頁）、個人商業保險查詢結果表（
    更卷第94至95頁）、財團法人金融聯合徵信中心前置協商專
    用債權人清冊（更卷第22至24頁）、信用報告（更卷第89至
    92頁）、勞保局已領老年給付證明（更卷第13頁）、社會補
    助查詢表（更卷第81至83頁）、高雄市政府都市發展局函（
    更卷第80頁）、勞動部勞工保險局函（更卷第78頁）、勞動
    部勞動力發展署高屏澎東分署函（更卷第79頁）、存簿（更
    卷第49頁）、醫療費用收據（更卷第55頁）、宇平診所診斷
    證明書（本案卷第14頁）、高雄市五甲心靈診所函（本案卷
    第47頁）、富邦人壽保險股份有限公司陳報狀（本案卷第24
    至25頁）、三商美邦人壽保險股份有限公司（本案卷第16至
    23頁）、宏泰人壽保險股份有限公司函（本案卷第26至28頁
    ）等附卷可參。依聲請人上述工作、
    收入及財產情況，聲請人僅有每月領取之勞保老年年金15,9
    67元可供處分。
  ㈢關於聲請人個人日常必要支出部分，聲請人主張每月支出14,
    300元（包含每月房屋租金7,000元）乙情，並提出租賃契約
    （更卷第17至21頁）在卷可稽。按債務人必要生活費用，以
    最近一年衛生福利部或直轄市政府所公告當地區每人每月最
    低生活費一點二倍定之，清債條例第64條之2第1項定有明文
    。本院參酌衛福部社會司所公告109年度高雄市最低生活費
    為13,099元，1.2倍即15,719元，聲請人主張每月必要支出
    約14,300元，尚屬合理，應予採計。
  ㈣綜上所述，聲請人每月勞保老年年金收入為15,967元，扣除
    必要生活費14,300元後，尚餘1,667元。而聲請人目前負債
    總額為15,715,018元（更卷第58頁、第60至77頁，包括：土
    地銀行、玉山銀行），扣除三商美邦人壽、宏泰人壽、富邦
    人壽保單解約金共計1,108,956元，倘以上開餘額按月攤還
    債務，至少約須730年【計算式：（15,715,018－1,108,956
    ）÷1,667÷12＝730】始能清償完畢，堪認聲請人確有不能清
    償債務之情事。從而，聲請人向本院聲請清算，應予准許，
    並命司法事務官進行本件清算程序。
四、依消債條例第11條第1項、第83條第1項、第16條第1項，裁
    定如主文。
中　　華　　民　　國　　109 　年　　12　　月　　16　　日
              　　民事庭　  　法　官　陳宛榆
以上正本係照原本作成。
本裁定不得抗告。
中　　華　　民　　國　　109 　年　　12　　月　　16　　日

  　                          書記官　何福添